【裁判字號】    97,裁,5355
【裁判日期】    971218
【裁判案由】    營業稅
【裁判全文】
最  高  行  政  法  院  裁  定
                                      97年度裁字第5355號
上  訴  人  甲○○
被 上訴 人  財政部臺北市國稅局
代  表  人  凌忠嫄
上列當事人間營業稅事件，上訴人對於中華民國97年8月25日臺
北高等行政法院97年度簡字第222號判決，提起上訴，本院裁定
如下：
    主  文
上訴駁回。
上訴審訴訟費用由上訴人負擔。
    理  由
一、對於適用簡易程序之裁判提起上訴，須經本院許可，且該許
    可以訴訟事件所涉及之法律見解具有原則性者為限，行政訴
    訟法第235條定有明文。所謂法律見解具有原則性，係指該
    事件所涉及之法律問題意義重大，而有加以闡釋之必要情形
    而言，非以其對於該訴訟當事人之勝敗有無決定性影響為斷
    ；例如對行政命令是否牴觸法律所為之判斷，或就同類事件
    高等行政法院所表示之見解相互牴觸，有由本院統一法律上
    意見或確認其意見之必要情形屬之。
二、查上訴人未依規定申請營業登記，擅自於民國89年12月至90
    年3月間銷售勞務，銷售額合計新臺幣（下同）1,333,333元
    ，案經被上訴人查獲，審理結果除核定補徵營業稅額66,667
    元外，並按所漏稅額處3倍之罰鍰200,000元（計至百元止）
    。上訴人不服，主張非承包工程，係代收代付款項，未收取
    差額；又款項未含營業稅，應由王捷輝繳納云云，向被上訴
    人申請復查，經被告審查後，以依民事判決書所載，上訴人
    承攬王捷輝房屋整修工程事證明確，非屬代收代付款項，又
    依前揭工程款簽收收據所載，上訴人已收工程款合計1,400,
    000元，應內含營業稅66,667元，主張核不足採，原核定補
    徵營業稅額66,667元，並無不合為由，作成96年9月4日財北
    國稅一字第0960244018號復查決定書，獲准追減罰鍰66,700
    元，其餘復查駁回，上訴人仍表不服，提起訴願，亦遭決定
    駁回，遂提起本件行政訴訟。經原審法院適用簡易程序駁回
    其訴，上訴人仍不服提起上訴，主張略以：上訴人在92年2
    月26日向被上訴人提出代收的140萬元暫收工程款，同時代
    轉給施工人員的名單，上訴人未曾從中獲取任何利潤完全符
    合代收代付的規定，本案營業稅應由王捷輝按泥水工、油漆
    等工人的施工銷售額，分別計算5%的營業稅，交由各施工人
    員計繳營業稅或統一由王捷輝自行繳交7萬元。又本案係工
    程未完工的暫收款，其營業稅的計算，應適用加值及非加值
    型營業稅法第14條及第16條規定辦理，被上訴人如認為不適
    用該條文，應當詳述其不適用的理由，被上訴人有誤用法條
    ，再依加值及非加值型營業稅第14條、第16條的位階明顯高
    於「修正營業稅實施注意事項」第3條，應優先適用。如被
    上訴人主張有上揭注意事項第3條之適用，其前提必須是定
    價，然既是代收代付，未完工的暫收工程款，當然不是定價
    ，因施工中常有追加追減，施工期間所收取的工程款，統稱
    工程暫收款，絕對不是定價云云。本院經核上訴意旨，乃上
    訴人以其對法律上見解之歧異，就原審取捨證據、認定事實
    、適用法律之職權行使，指摘其為不當，且無涉法律見解具
    有原則上之重要情事，有由本院統一法律上意見或確認其意
    見之必要情形。上訴人提起上訴，不合首揭規定，不應許可
    ，其上訴難謂合法，應予駁回。
三、依行政訴訟法第249條第1項前段、第104條、民事訴訟法第
    95條、第78條，裁定如主文。
中    華    民    國    97    年    12    月    18    日
                    最高行政法院第六庭
                        審判長法官  吳  明  鴻
                              法官  胡  方  新
                              法官  林  茂  權
                              法官  侯  東  昇
                              法官  黃  秋  鴻
以  上  正  本  證  明  與  原  本  無  異
中    華    民    國    97    年    12    月    18    日
                              書記官  王  福  瀛


司法院資訊處製作；財團法人民間司法改革基金會備份。
